臺灣花蓮地方法院民事判決　　　　　　　　　　　　　　九十一年度婚字第七一號
　　原　　　告　乙○○
　　訴訟代理人　孫照昌
　　被　　　告　甲○○
右當事人間請求離婚事件，本院判決如左：
    主　　文
准原告與被告離婚。
訴訟費用由被告負擔。
    事　　實
甲、原告方面：
壹、聲明：如主文所示。
貳、陳述：
一、緣原告與被告於民國（下同）八十九年十月十六日結婚，現婚姻關係仍存續中。
    被告於婚後未久，即曾對原告實施家庭暴力，於九十年八月十日二十一時三十分
    許，在花蓮縣豐濱鄉豐濱村一鄰永豐二十九號，雙方因故發生口角，被告竟持鐵
    管毆打原告，致原告受有左中指瘀青、腫脹之傷害。嗣於九十一年二月十一日九
    時三十分許，因被告不滿原告與鄰居賴群英夫婦一同前往花蓮縣豐濱鄉豐濱村永
    豐三十號祭拜原告之前夫（詹學志，已過世），竟持硫酸當場潑灑原告，因原告
    閃避得宜，倖免於難，但卻波及在旁之賴群英夫婦。顯見被告已對原告實施身體
    上及精神上不法侵害行為，而發生家庭暴力事件，原告不得已乃具狀向貴院聲請
    保護令，並蒙准許核發在案（九十一年度家護字第六二號）。經查，原告與被告
    結婚二年來，被告經常藉故毆打原告，更欲持硫酸撥灑原告，造成原告身體上、
    精神上受有極大之痛苦，實已達於不堪同居虐待之程度，已構成離婚之正當理由
    ，爰依民法第一千零五十二條第一項第三款規定訴請離婚。
參、證據：提出戶籍謄本一份為證，並聲請訊問證人林水娣。
乙、被告方面：
壹、聲明：請求駁回原告之訴，訴訟費用由原告負擔。
貳、陳述：
    我沒有毆打原告，也沒有拿硫酸潑原告，我堅持不離婚，而且我一無所有，我就
    是要和原告一直耗下去，如果法官判我離婚的話，我就要去喝農藥自殺。
丙、本院依職權調閱九十一年度家護字第六二號通常保護令案卷。
    理　　由
一、原告主張兩造於八十九年十月十六日結婚，現婚姻關係仍存續中等情，業據原告
    提出戶籍謄本一份為證，且為被告所不爭執，堪信此部分之主張為真實。原告另
    主張其經常遭到被告實施家庭暴力之事實，雖為被告所否認，惟此事實業據證人
    賴群英於本院九十一年度家護字第六二號通常保護令案件審理時結證稱「（問：
    是否親眼看見相對人（即被告）對聲請人（即原告）實施家庭暴力？情形如何？
    ）答：我沒有親眼看過聲請人被相對人打，但是聲請人有跟我講過她被相對人毆
    打，我也看過聲請人中指有腫起來，她說是相對人毆打的，那是在九十年八月間
    發生的事。最近一次是在九十一年二月十一日早上在永豐三十號那裡，聲請人被
    相對人潑硫酸，當時我和我先生去聲請人永豐二十二號家中找聲請人，我們要一
    起到永豐三十號祭拜聲請人的前夫，在我們祭拜時相對人就來了，聲請人拿香給
    相對人要一起祭拜，相對人不接受，我們就和聲請人開始祭拜，當我們面向聲請
    人前夫時，相對人就從口袋拿出一瓶濃硫酸對準聲請人的背後潑過去，我就叫聲
    請人快點走，聲請人從後門跑掉了，相對人就對我和我先生潑流酸，我和我先生
    都被被潑到臉部，我們的眼睛都受傷，我們也有驗傷」等語（見上開案卷九十一
    年八月二十三日訊問筆錄）；另證人即兩造之鄰居林水娣於本院九十一年十月十
    八日言詞辯論時亦結證稱「（問：是否知悉原告婚後經常遭受被告毆打？）答：
    我是兩造的鄰居，被告經常毆打原告，我看過二次，大約在去年八月份的時候，
    我是在豐濱村永豐二十九號空房子那裡看到被告用鐵管毆打原告，那是因為原告
    要把那間空房子讓給我住，但是被告的鄰居不讓我住，原告當時也在場，之後被
    告跟著原告後面來，拿了一根鐵管就打原告，原告用手擋住，結果手指有受傷，
    那時候警察拉住被告；另外一次，大約在去年八月、九月間，在原告家附近，被
    告把人家的倉庫打壞，被告原本要拿木棍打原告，結果沒有打到，就打到鄰居的
    倉庫。（問：被告潑硫酸那次你有無在場？）答：那次我沒有在場，但是我有聽
    原告說，被告潑她硫酸」等語；此外，並有花蓮縣警察局鳳林分局處理家庭暴力
    案件調查紀錄表二份、處理家庭暴力案件現場報告表一份、行政院衛生署花蓮醫
    院診斷證明書一紙、現場照片九幀（均為遭硫酸潑灑之痕跡照片）與證人賴群英
    、李明旭二人之眼睛遭硫酸潑傷之診斷證明書等件附於上開案卷可稽，是被告所
    辯顯不足採，應認原告此部分主張之事實，亦為真實。
二、按「夫妻之一方受他方不堪同居之虐待者，得向法院請求離婚，民法第一千零五
    十二條第一項第三款定有明文。夫妻共同生活係以誠摯相處為基礎，此基礎若未
    動搖，偶而勃谿動手毆打，自難謂為虐待；若已動搖，縱未動手，亦難謂非虐待
    ，故一方主張受他方不堪同居之虐待時，必須就雙方共同生活之全盤情況而觀察
    ，以斷定其虐待事實之有無，不得僅以毆打次數判斷其是否達於不堪同居虐待之
    程度」、又「夫妻結合，應立於兩相平等之地位，各得維持其人性之尊嚴，互信
    互諒，以維家庭之和樂。本件兩造為夫妻，被上訴人強命上訴人下跪，頭頂盆鍋
    ，難謂無損於人性之尊嚴，倘上訴人因此感受精神上重大痛苦，尚不能謂其未受
    被上訴人不堪同居之虐待」，分別為最高法院八十四年度台上字第一三九九號判
    決、六十九年度台上字第六六九號判例意旨著有明文。本件被告於婚後經常藉故
    毆打原告，除持鐵棍、木棍毆打原告成傷外，並持硫酸潑灑原告，幸經原告閃避
    得宜始免於難，顯見原告身、心受有相當程度之傷害。被告如此不顧原告人性尊
    嚴，無視原告之感受與痛苦，堪認已達不堪同居之虐待，從而原告依據民法第一
    千零五十二條第一項第三款訴請離婚，為有理由，依法應予准許。
三、本件事證已臻明確，二造其餘陳述及攻擊防禦方法，無礙於本院前揭認定與判決
    結果，爰不一一論列，併此敘明。
四、據上論結，原告之訴為有理由，爰依民事訴訟法第七十八條，判決如主文。
中　　　華　　　民　　　國　　九十一　　年　　 十一 　　月　　　六　　　日
　　　　　　　　　　　　　　　臺灣花蓮地方院家事法庭
　　　　　　　　　　　　　　　　　法　官　林　國　泰
右正本証明與原本無異。
如對本判決不服，應於送達後廿日內，向本院提出上訴狀（應抄附繕本）。
                                  法院書記官
中　　　華　　　民　　　國　　九十一　　年　　 十一 　　月　　　六　　　日
